【裁判字號】    92,婚,129
【裁判日期】    920620
【裁判案由】    離婚
【裁判全文】
臺灣宜蘭地方法院民事判決  九十二年度婚字第一二九號
    原      告  甲○○
    被      告  乙○○
                        （現在臺灣宜蘭監獄執行中）
右當事人間請求離婚事件，本院判決如左：
    主      文
准原告與被告離婚。
訴訟費用由被告負擔。
    事      實
甲、原告方面：
一、聲明：如主文所示。
二、陳述：兩造於民國八十七年九月二十四日結婚，婚後育有一子，婚後被告經常施
    用毒品，屢因施用毒品經觀察勒戒、強制戒治，惟被告不改其惡習，又因連續施
    用第二級毒品，經鈞院判決有罪，處有期徒刑陸月確定，現仍因案在臺灣宜蘭監
    獄服刑中，爰依民法第一千零五十二條第一項第十款後段之規定，訴請判准兩造
    離婚。
二、證據：提出戶籍謄本一件。
乙、被告方面：
一、聲明：同意原告之請求。
二、陳述：被告確因連續施用第二級毒品經判決有期徒陸月確定，目前仍因案在臺灣
    宜蘭監獄服刑中。
丙、本院依職權調閱被告之全國前案紀錄表、在押在監資料表、本院九十一年度易字
    第五三一號刑事判決書。
    理      由
一、婚姻事件事涉公益，其訴訟程序兼採干涉主義而限制當事人之處分權，故關於認
    諾效力之規定，於婚姻事件不適用之，民事訴訟法第五百七十四條第一項定有明
    文。本件被告雖於九十二年六月十三日之言詞辯論期日聲明同意原告之請求，惟
    揆諸首開說明，並不生認諾之效力，於此合先敘明。
二、兩造有婚姻關係現仍存續中，業據原告提出戶籍謄本一件為證，並為被告所不爭
    執，自堪信為真實。
三、按夫妻之一方被處三年以上徒刑或因犯不名譽之罪被處徒刑者，他方得向法院請
    求離婚，民法第一千零五十二條第一項第十款定有明文。經查，被告因連續施用
    第二級毒品，經本院以九十一年度易字第五三一號判決有期徒刑陸月，現因案在
    臺灣宜蘭監獄執行中等情，為被告所自認，並有被告之之全國前案紀錄表、在押
    在監資料表、刑事判決書各一件附卷可稽，原告之主張，應堪信為真實。而施用
    毒品罪，依通常之社會觀念，應認係屬不名譽之犯罪。從而，被告既因連續施用
    第二級毒品經本院於九十二年三月十九日判處有期徒刑陸月，該判決並於同年四
    月七日確定，則原告於同年五月十五日依據民法第一千零五十二條第一項第十款
    後段之規定訴請離婚，於法洵屬有據，應予准許。
四、據上論結，原告之訴為有理由，依民事訴訟法第七十八條，判決如主文。
中      華      民      國    九十二    年      六      月     二十     日
                                臺灣宜蘭地方法院家事法庭
~B法      官  周健忠
右正本與原本無異。
如不服本判決，應於收受送達後廿日內向本院提出上訴狀（應附繕本）。
中      華      民      國    九十二    年      六      月    二十三    日
~B書  記  官  謝佩欣


司法院資訊處製作；財團法人民間司法改革基金會備份。
